# 长期股权投资处置

提问人：08zy 时间：2018-06-20 16:36:42
各位老师： 想咨询一个问题： 2018 年A公司持股B公司49%，合并长投成本3.6亿元（包括处置51%时，剩余股权按照公允价值计量确认的投资收益），单户成本为 2 亿元， 4 月处置36%股权，收取价款3.1亿元， 6 月处置剩余13%股权，换取评估价值为 7000 万元的商铺。 想问一下 1 、两次处置股权各确认投资收益多少？ 2 、股权换取商铺的会计处理,是否可作为非货币性资产交换？

回答人：chenyiwei
为何相隔两个月的转让，转让价格差异很大（第一次转让价格相当于整体估值8.61亿元；第一次转让价格相当于整体估值5.38亿元），这是否为一揽子交易？两次交易的间隔期内是否丧失了对被投资企业的重大影响？

提问人：08zy 时间：2018-06-21 09:16:12
两方签订的是土地合作开发，B公司是成立的房地产公司，签订协议时，36%对应的是收到的股权款，后来13%对应的里面包含支付股权款的逾期收取的利息，还有给予了优惠，协议规定处置完36%之后丧失重大影响

回答人：chenyiwei
还是需要明确是否为一揽子交易、价格确定机制等问题？